# 请教陈版主, 同一控制下子公司之间购买股权

提问人：woaikan 时间：2019-02-25 13:35:57
A 为上市公司, 支付 3000 万购买受同一母公司 (母公司为非上市公司)
控制的另一子公司 B 30% 股份,A能对 B 施加重大影响,B 当时可辨认净资产的公允价值为 15000 万, 在母公司报表里的净资产为 12000 万, 那么 A 应采用权益法核算对 B 公司的长期股权投资, 分录为: 借: 长期股权投资--B 4500 贷:银行存款 3000 贷:营业外收入 1500 ,这样的话,A 作为上市公司岂不是容易操纵利润. 为什么不能计入资本公积呢?
谢谢!

回答人：chenyiwei
因为这是同一控制下的交易，且交易价格低于标的资产的公允价值，该差额在 A的报表中应按照权益性交易原则计入资本公积，不会形成 A 的营业外收入。